【裁判字號】    89,訴,455
【裁判日期】    891220
【裁判案由】    偽造文書
【裁判全文】
臺灣雲林地方法院刑事判決                          八十九年度訴字第四五五號
    公  訴  人  臺灣雲林地方法院檢察署檢察官
    被      告  甲○○
右列被告因偽造文書案件，經檢察官提起公訴（八十九年度偵字第四九一二號)，本
院判決如左：
    主  文
甲○○行使偽造私文書，足以生損害於公眾，處有期徒刑參月，緩刑貳年。
民國八十九年十一月十六日雲林縣警察局雲警交字第ＫＡＡ０７５０８０號舉發違反
道路交通管理事件通知單上偽造之「張秋岑」署押參枚均沒收。
    事  實
一、甲○○於民國八十九年十一月十六日八時三十一分許，在雲林縣虎尾鎮○○里○
    ○路一一七號前，因擺設流動攤販販賣水果，為警勸阻而開出罰單告發，詎其為
    逃避處罰，明知並無「張秋岑」之人，竟在執勤警員所填寫之八十九年十一月十
    六日、雲林縣警察局雲警交字第ＫＡＡ０７５０８０號舉發違反道路交通管理事
    件通知單三聯單之收受通知聯者簽章欄上，虛構「張秋岑」名義，偽簽「張秋岑
    」之署押在第二聯單上，並複寫至第三、四聯單上，用以表示已收受該舉發違反
    道路交通管理事件通知單之意，進而再交回該警員處理而予以行使，足生損害於
    公務機關執行職務紀錄之正確性。嗣為警發覺而查悉上情。
二、案經雲林縣警察局虎尾報請臺灣雲林地方法院檢察署檢察官偵查起訴。
    理  由
一、右揭在舉發違反道路交通管理事件通知三聯單之收受通知聯者簽章欄上，虛構「
    張秋岑」名義偽簽「張秋岑」署押後，再將該通知單三聯單交由警員處理而予以
    行使之事實，迭據被告甲○○於警訊時及偵審中坦承不諱，並有八十九年十一月
    十六日雲林縣警察局雲警交字第ＫＡＡ０７５０８０號舉發違反道路交通管理事
    件通知單三聯單影本附卷可稽，事證明確，被告犯行堪以認定。
二、查被告在上開通知單之收受通知聯者簽章欄上偽簽姓名，即係表示已收到該通知
    單之意思，自屬偽造刑法第二百二十條第一項、第二百十條之準私文書，其後復
    將該準私文書交回警員，顯對於該文書之內容亦有所主張，且其所為亦足生損害
    於公務機關執行職務紀錄之正確性。核被告所為，係犯刑法第二百十六條、第二
    百二十條第一項、第二百十條之行使偽造私文書罪。其偽造「張秋岑」署押之行
    為，為偽造私文書之階段行為；而其偽造私文書後持以行使，偽造之低度行為，
    已為行使偽造私文書之高度行為所吸收，均不另論罪。爰審酌被告素行良好，並
    無不良前科紀錄，其因生活困苦才擺設流動攤販謀生，在面對員警取締開單告發
    之際，心情緊張，臨時起意偽造「張秋岑」之名以圖避免罰款，惡性非重，且事
    實上亦無「張秋岑」之人（參見警訊卷中雲林縣警察局虎尾分局警員李進忠報告
    書），雖足生損害於公務機關執行職務紀錄之正確性，但尚無生損害於他人，及
    犯罪後坦承犯行、已知悔悟、態度良好等一切情狀，量處如主文所示之刑，以資
    懲儆。末查被告前未曾受有期徒刑以上刑之宣告，有臺灣雲林地方法院檢察署刑
    案資料查註紀錄表及台灣高等法院被告全國前案紀錄表各一件在卷可按，其因一
    時失慮致犯本罪，經此偵查審判程序後，當能知所警惕，應無再犯之虞，本院認
    為對其宣告之刑，以暫不執行為適當，併予宣告緩刑二年，以勵來茲而啟自新。
三、至被告於八十九年十一月十六日，在雲林縣警察局告發之雲警交字第ＫＡＡ０７
    ５０８０號舉發違反道路交通管理事件通知單上，偽造「張秋岑」」之署押三枚
    （除第二聯以筆簽名一枚外，尚有第三、四聯複寫之簽名各一枚），均係偽造之
    署押，應依刑法第二百十九條之規定，併予宣告沒收之。
據上論斷，應依刑事訴訟法第二百九十九條第一項前段，刑法第二百十六條、第二百
二十條第一項、第二百十條、第七十四條第一款、第二百十九條，判決如主文。
本案經檢察官乙○○到庭執行職務。
中      華      民      國      八十九      年    十二    月    二十    日
                                         臺灣雲林地方法院刑事第一庭
                                             法  官  唐  光  義
右正本證明與原本無異
如不服本判決，應於判決送達後十日內，向本院提出上訴狀。（須附繕本）
                                             書記官  陳  善  永
中      華      民      國      八十九      年    十二    月    二十    日
刑法第二百十條
偽造、變造私文書，足以生損害於公眾或他人者，處五年以下有期徒刑。
刑法第二百十六條
行使第二百十條至第二百十五條之文書者，依偽造、變造文書或登載不實事項或使登
載不實事項之規定處斷。
刑法第二百二十條
在紙上或物品上之文字、符號，依習慣或特約，足以為表示其用意之證明者，關於本
章之罪，以文書論。


司法院資訊處製作；財團法人民間司法改革基金會備份。
